# 现流表

提问人：大葱拌牛肉 时间：2017-04-16 12:20:26
同一控制下企业合并，在合并现金流量表中会出现取得子公司支付的现金吗？

回答人：chenyiwei
不会。在涉及同一控制下合并的合并现金流量表中，应在合并日按照实际以现金形式支付的收购价款列入“支付的其他与筹资活动有关的现金”。参考：《瑞华研究 2010 ～ 2016 汇编》之“问题5-2-19（取得或处置子公司及其他营业单位支付或收到的现金）”。